【裁判字號】    95,訴,158
【裁判日期】    970704
【裁判案由】    違反貪污治罪條例等
【裁判全文】
臺灣花蓮地方法院刑事判決               95年度訴字第158號
公  訴  人  臺灣花蓮地方法院檢察署檢察官
被      告  辛○○
            癸○○
            甲○○
共     同
選任辯護人  曾泰源律師
上列被告因違反貪污治罪條例等案件，經檢察官提起公訴（95年
度偵字第1358號、第1623號、第1787號、第2469號、第2470 號）
，本院判決如下：
    主  文
辛○○共同犯圖利聚眾賭博罪，處有期徒刑壹年，減為有期徒刑
陸月，扣案之如附表所示之物，均沒收。又連續犯貪污治罪條例
第十一條第一項之交付不正利益罪，處有期徒刑貳年，褫奪公權
貳年，減為有期徒刑壹年，褫奪公權壹年。應執行有期徒刑壹年
伍月，褫奪公權壹年，扣案之如附表所示之物，均沒收。
癸○○連續犯貪污治罪條例之違背職務收受不正利益罪，處有期
徒刑捌年，褫奪公權肆年，減為有期徒刑肆年，褫奪公權貳年，
所得財物新臺幣伍仟元追繳沒收之，如全部或一部無法追繳，應
以其財產抵償之。
甲○○無罪。
    事  實
一、癸○○自民國92年10月9 日起至94年11月30日止任職於花蓮
    縣警察局玉里分局偵查隊偵查員，並於94年4 月起至同年11
    月30日止兼任該分局刑事組之總務工作，為依據法令服務於
    地方自治團體所屬機關，負責犯罪偵防工作之人員，為具有
    法定職務權限之人員，屬貪污治罪條例第2 條所稱之「公務
    員」。緣辛○○（綽號「世昌」）欲在花蓮縣玉里鎮地區經
    營賭場聚眾賭博財物，藉以從中牟利，辛○○與子○○（綽
    號「哈路」，業經本院判決確定）及不詳姓名年籍綽號「小
    玉姐」之成年女子共同基於意圖營利聚眾賭博、供給賭博場
    所之犯意聯絡，由辛○○於94年6、7月間某日起，以每月新
    臺幣（下同）5 千元之租金向子○○承租位於花蓮縣玉里鎮
    ○○街51巷8 號房屋，及自行提供位於花蓮縣玉里鎮○○路
    148號及150號後面增建之房屋等處作為賭博場所，並由辛○○或子○○分別提供撲克牌、骨牌、麻將、骰子、天九牌為
    賭具，並由「小玉姐」邀集己○○等不特定之成年人至上開
    地點賭博財物，其賭博方法係以天九牌賭博為主，由賭客押
    注1、2百元至1、2千元不等賭金，與作莊家者按照約定的比
    法賭輸贏，約定抽頭方法為莊家於每次賭博贏錢時，交付陳
    茂弘約2 百元之現金。嗣辛○○為能方便照顧賭場，乃委請
    與之有犯意聯絡之戊○○（業經本院判決確定），自94年10
    月底某日起，至上開處所負責把風等工作。而癸○○與辛○○原為玉里國小、玉里國中之前後屆學長學弟關係，早已熟
    識，癸○○於任職玉里分局偵查隊期間之94年10月間某日得
    知辛○○在玉里地區開設賭場，詎其明知查緝賭博為其主管
    之事務，基於職責應予積極查緝，而辛○○為避免其賭場遭
    查獲，竟基於期約、交付賄賂及其他不正利益之概括犯意，
    於94年10月間某日在花蓮縣玉里鎮某處交付5 千元賄款給癸○○，癸○○亦基於期約、收受賄賂或其他不正利益之概括
    犯意，而同意不予查緝其經營賭場之犯行而收受之；癸○○
    於94年10月間某日又基前開收受不正利益之犯意，要求辛○○代為清償積欠「大同餐廳」之餐費6千6百元，辛○○亦基
    於前開交付不正利益之犯意，即於94年10月27日代為支付該
    餐費，而交付該不正利益；癸○○於94年11月1日15時9分許
    ，又基於前開犯意而以0000000000號行動電話打給辛○○，
    期約要求辛○○代為支付積欠「大同餐廳」、「玉溪水餃店
    」聚餐之餐費，辛○○雖於電話中同意支付該餐費，然事後
    並未支付。嗣法務部調查局東部地區機動工作組（下稱東機
    組）自94年10月20日起至同年11月18日止，監聽辛○○等人
    涉嫌重利等案件之通訊內容後，將癸○○、辛○○傳拘到案
    ，並於95年3月13日8時45分許，經東機組人員持本院簽發之
    搜索票，至花蓮縣玉里鎮○○街51巷8 號及花蓮縣玉里鎮○○路162號處所，扣得如附表所示之物，始偵悉上情。
二、案經法務部調查局東部地區機動工作組報請臺灣花蓮地方法
    院檢察署檢察官偵查起訴。
    理  由
壹、程序部分：
一、按被告以外之人於審判外之言詞或書面陳述，除法律有規定
    者外，不得作為證據；又被告以外之人於審判外之陳述，雖
    不符前4 條之規定，而經當事人於審判程序同意作為證據，
    法院審酌該言詞陳述作成時之情況，認為適當者，得為證據
    ；當事人、代理人或辯護人於法院調查證據時，知有第 159
    條第1 項不得為證據之情形，而未於言詞辯論終結前聲明異
    議者，視為有前項之同意，刑事訴訟法第159條第1項、第15
    9條之5第1項、第2項分別定有明文。查被告癸○○、甲○○
    、辛○○及其辯護人於本院準備程序中對公訴人提出供述證
    據之證據能力均表示無意見（見本院卷一第102 頁、本院卷
    三第178 頁），且經本院審酌上揭供述證據作成時之情況，
    並無不適當之情形，揆諸前揭說明，本院認公訴人所舉之供
    述證據均具有證據能力，先予敘明。
二、另按司法警察機關於合乎通訊保障及監察法所規定之要件，
    在偵查中向檢察官提出聲請，經由檢察官核發通訊監察書後
    ，即得實施通訊監察，修正前之通訊保障及監察法第5 條定
    有明文。經查，本案員警對卷附行動電話實施監聽錄音，已
    依法取得檢察官核發之通訊監察書。是以本案員警對被告辛○○所使用之行動電話實施監聽錄音，並未逾越授權實施監
    察之範圍。再者，被告癸○○、辛○○於監聽過程透露犯罪
    行為之陳述，並非因員警監聽所致，其陳述係出於被告癸○○、辛○○之自由意思，自可採信，因之監聽錄音所取得之
    證據，有證據能力。又監聽錄得之錄音，係憑機械力照錄，
    未經人為操作，復未伴有個人主觀意見在內，應有證據能力
    ；而將監聽之內容製作成譯文，乃將上開具有證據能力之監
    聽錄得之錄音具體為文字紀錄，此部分雖屬傳聞，然被告癸○○、甲○○、辛○○及其辯護人於本院審理時，並不否認
    監聽譯文之內容為真正且同意作為證據，況該通訊監察譯文
    係由承辦員警基於查緝本案之偵查過程中所製作，無證據顯
    示存有詐偽或虛飾之情事，應無顯不可信之情形，則依刑事
    訴訟法第159條之5之規定，該通訊監察譯文即有證據能力，
    合先敘明。
貳、實體部分：
一、訊之被告辛○○矢口否認有上開聚眾賭博、提供賭博場所及
    違反貪污治罪條例等犯行，辯稱：伊並沒有在玉里地區開設
    賭場，也沒有請癸○○向甲○○、林政穎或其他警員關說，
    要求渠等不要驅趕或查察，伊於94年間春節與朋友打麻將，
    有向癸○○借3萬元，事後有還癸○○5千元，並沒有因開設
    賭場而希望癸○○不要查緝而交付金錢給癸○○轉交給玉里
    分局的警員，另外伊曾送茶葉給癸○○之父親，是因為老鄰
    居的關係，並非送給癸○○；另伊與甲○○不熟，也未談到
    賭場、支付照相館金錢或請客吃飯之事云云；訊之被告癸○○對於上開犯行，業於東機組、偵查中均已坦白承認，嗣於
    本院審理時則翻異前詞，矢口否認有何期約、收受賄賂及不
    正利益等犯行，辯稱：通訊監察譯文的話都是應付辛○○的
    ，只知道辛○○會打麻將，因為辛○○有欠伊錢，所以那 5
    千元是還給伊的，另外伊有拿一些餐廳的收據給辛○○去付
    款，但那是辛○○欠伊錢，請其還錢而代付的云云。
二、就被告辛○○聚眾賭博、提供賭博場所部分：
（一）經查，被告辛○○在花蓮縣玉里鎮地區開設賭場聚眾賭博
      之犯行，業據證人戊○○於東機組詢問時證稱：伊自94年
      8 月間起至94年底止，在被告辛○○經營之弘茂開發有限
      公司擔任業務員，自94年11月起，辛○○開始利用伊跑業
      務之空閒時間，要伊到玉里的賭場負責把風，賭具是用天
      九牌，辛○○在賭客每玩一把後，會向莊家抽取200 元，
      每天最少抽頭4、5千元，最多時候約有1、2萬元，有一位
      阿姨年約60歲，綽號「小玉姐」，不時會出現在賭場與辛○○對分抽來的錢，花蓮縣玉里鎮○○○街19巷7 號及大
      同路148號及150號後面增建之屋寮為伊把風的賭場，在94
      年10月底第一次到大同路的賭場把風，第一次開始為辛○○把風的時間應該是94年10月下旬，之前稱94年11月是記
      錯了等語（見95年度偵字第1358號偵查卷第4頁至第6頁及
      第73頁、第74頁），及於檢察官偵訊時證稱：在東機組所
      述均實在，筆錄係經伊親閱後才簽名，辛○○一天抽頭少
      則5千元，多達1、2 萬元，是由當地一位阿姨叫小玉姐找
      賭客，小玉姐再告訴辛○○，地點原則是固定的，只有被
      查獲才會換地點等語（見上開偵查卷第10頁、第11頁）明
      確，並有該賭場外貌照片影本5 張附卷可稽（見上開偵查
      卷第75頁、第76頁）。嗣證人戊○○於本院審理時雖翻異
      前詞，改稱：是聽另一位賭場老闆說辛○○也是老闆之一
      ，到賭場把風是另一位老闆叫伊去的，94年8 月至12月間
      伊的老闆是辛○○，伊有問過辛○○，辛○○說他叫伊去
      就去，伊的薪水是向辛○○領的云云（見本院卷三第 244
      頁、第247頁、第248頁），然證人戊○○既然於上開時間
      受僱於被告辛○○，且向辛○○請領薪資，被告辛○○豈
      有可能同意戊○○到與其無關之賭場把風之理，此顯與常
      理有違，且證人戊○○於本院亦證述：關於本案之記憶是
      三年前作筆錄時較清楚等語（見本院卷三第245 頁），是
      證人戊○○於本院前開證述辛○○並未叫伊去賭場把風等
      語，顯係迴護被告辛○○而為不實之證述，不足採信。是
      證人戊○○於東機組詢問及偵訊時證稱：被告辛○○當時
      與另一位不詳姓名年籍綽號「小玉姐」之成年女子共同在
      上開處所經營賭場抽頭營利，並由「小玉姐」負責招攬賭
      客，由伊負責在場外把風等語，應堪信為真實。
（二）又證人子○○於東機組詢問時亦證稱：「我與陳世昌（即
      辛○○）發生爭執後，陳世昌仍厚著臉皮透過他張姓友人
      ，以一個月5 千元之代價，向我提出租我位於玉里鎮○○
      街51巷8 號的老家，作為其提供他人聚賭的地方，當時我
      怕惹麻煩，所以不願意出借，但是陳世昌告訴我，叫我不
      要怕，他早已打點好了，我才將房子租給他，但三天後即
      有警察來趕，之後，我就將房子收回來，我也沒有收房租
      5千元」等語（見上開偵查卷第115頁），雖證人子○○將
      上開房屋出租予被告辛○○開設賭場之時間長短，容有所
      爭議，但對於證人辛○○出面向其承租房子聚賭的來龍去
      脈證述詳盡，自非為臨訟所能杜撰。且證人張維昭於本院
      審理時亦到庭證稱：伊有在94年間過年農曆1、2月間有去
      由一個「世昌」主持的賭場賭博，賭過5、6次，地址伊不
      知道，但就是子○○的家，伊去過二次等語（見本院卷二
      第17頁、第20頁），復於東機組詢問時亦證稱：「自94年
      6、7月間的某一日，玉里鎮的一名『鄧』姓婦女綽號『哈
      路』的，在路上偶遇我，問我要不要去她老家賭天九牌，
      當時因為下雨天，我沒有事情做，我就答應她前往，等我
      到達現場時，就看到『世昌』與11、12名陌生人已經在那
      裡賭天九牌，自那次以後，『哈路』陸續找我去過5、6次
      ，每次『世昌』都在場」等語（見上開偵查卷第95頁、第
      96頁），足見證人己○○確有多次出入子○○之上開處所
      賭博財物，至於己○○何時去過子○○上開處所賭博，其
      說詞有前後不一，然證人己○○係於95年3月8日至東機組
      接受詢問，應訊時間詎其於94年6、7月間賭博的時間相隔
      不久，其仍應存有相當的記憶，自應以其在東機組證述之
      時間較為可採。又參證人戊○○於東機組詢問時亦證稱：
      自94年10月底某日起，在上開處所負責把風等語明確，並
      有在上開處所為警搜索扣得如附表所示之麻將、骨牌、骰
      子等賭具可證，足見子○○至少自94年6、7月間且已將花
      蓮縣玉里鎮○○街51巷8 號房屋出租予被告辛○○開設賭
      場無誤。
（三）至於被告辛○○開設的賭場係以何種賭具賭博，證人己○○於東機組證稱：有在賭場見到11、12人在賭天九牌等語
      （見上開偵查卷第96頁、第97頁），復於檢察官偵訊時證
      稱：前後賭約5、6次，賭天九牌等語（見上開偵查卷第10
      1頁），嗣於本院審理時則改稱：有在該處打麻將等語（
      見本院卷二第20頁），然以證人己○○之上開所述，不論
      是其親眼在賭場目睹或是個人所參與皆是以天九牌為賭具
      賭博，核與證人戊○○於東機組詢問時證稱：辛○○提供
      場地供賭客聚賭之賭具為天九牌，賭客每天最少4、5人，
      多則約20人，不過人數再多，賭客也都是圍著一張桌子與
      莊家對賭，從來沒有開過2桌或2桌以上等語（見上開偵查
      卷第5 頁）相符，從證人戊○○上開證述可知被告辛○○
      開設的賭場應係天九牌為賭具從事賭博，並無四人一起打
      麻將之情形，且扣案如附表所示之賭博工具，計有撲克牌
      、骨牌、麻將、骰子等賭具，均足以證明被告辛○○開設
      之賭場確有以天九牌及麻將等賭具從事賭博，然應係以天
      九牌作為主要的賭博方式。
（四）綜上所述，被告辛○○之上開辯詞，不足採信，被告辛○○上開供給賭博場所，聚眾賭博之犯行均已明確，應予依
      法論科。
三、被告癸○○、辛○○違反貪污治罪條例部分：
（一）被告癸○○自92年10月9 日起至94年11月30日止，任職於
      花蓮縣警察局玉里分局偵查隊警員，刑事責任區為花蓮縣
      玉里鎮源城里、樂合里，職司犯罪偵防工作乙節，有花蓮
      縣警察局玉里分局95年6月12日玉警督字第0952000295 號
      函暨所附人事資料列表1 紙附卷可稽，並為被告癸○○所
      不否認，足見被告癸○○確為依據法令服務於地方自治團
      體所屬機關，負責犯罪偵防工作之公務員，合先敘明。
（二）上揭犯罪事實，業據被告癸○○於東機組詢問、檢察官偵
      訊時及在檢察官向本院聲請羈押時坦承不諱，並有被告癸○○、辛○○之通訊監察譯文附卷可稽，堪信屬實。且被
      告癸○○於94年10月間已知悉被告辛○○在玉里地區開設
      賭場乙節，亦據被告癸○○於東機組詢問時供稱：「…94
      年間辛○○經常回玉里鎮，我有問過辛○○，他告訴我他
      回來『弄』麻將，當時我不以為意，直到他被管區驅趕，
      他才向我坦承他在玉里鎮開賭場」等語（見上開偵查卷第
      197 頁反面），及於檢察官偵訊時供稱：「（何時知道辛○○開賭場？）在我被羈押前二個月左右」等語（見上開
      偵查卷第206 頁）明確，復於檢察官向本院聲請羈押時自
      白：「（是否知悉辛○○開設賭場？）起先不知道，是去
      年（即94年）10月份才知道他開賭場，開設賭場地點不一
      定，他開的賭場就在玉里鎮」等語（見上開偵查卷第 223
      頁））無誤，且被告辛○○確實有在玉里地區開設賭場之
      事實，已如前所述，足見被告癸○○坦承自94年10月間起
      知悉被告辛○○在玉里地區開設賭場等語，要與事實相符
      ，應堪採信。
（三）被告癸○○收受被告辛○○交付賄款5 千元之事實，業據
      被告癸○○於東機組坦承：94年間被告辛○○剛回玉里的
      時候，有一次被告辛○○說他打麻將給伊現金5 千元吃紅
      ，後來伊將該5 千元拿去玉里鎮「大同餐廳」繳玉里分局
      餐敘的費用等語（見上開偵查卷第198 頁正反面），及於
      檢察官向本院聲請羈押時亦同樣供稱：「（辛○○有無幫
      你付吃飯的錢？）有一次辛○○因為打麻將贏錢給我吃紅
      5千元，我就將這5千元拿去付餐廳吃飯的錢…」等語（見
      上開偵查卷第224 頁）屬實，雖被告癸○○辯稱係打麻將
      分紅的，然據被告癸○○、辛○○於94年11月1日15時9分
      許之通訊監察譯文所示：「癸○○：我們那個『大同餐廳
      』好了沒？辛○○：喔！癸○○：不然你直接去『大同餐
      廳』說是我們的好了。辛○○：『大同餐廳』多少？癸○○：我不知道，上次我們『頭家』和『隊長』他們在吃的
      呀！辛○○：我就跟你講幾天前，我就已經整5 千給你，
      你是在煩惱什麼？癸○○：那天是你給我的呢！辛○○：
      什麼？癸○○：那天是你給我的呢！」等語（見95年度他
      字第276號卷第9頁），可知被告癸○○當時向被告辛○○
      要求去付積欠「大同餐廳」聚餐的餐費時，被告辛○○提
      及在前幾天曾拿給被告癸○○5 千元，然被告癸○○隨即
      告以該5千元係給他本人的，且前後說了2次該5 千元是給
      他本人的，是被告辛○○有在94年10月間某日在玉里地區
      某處交給被告癸○○5 千元賄款之事實，已堪認定。嗣被
      告癸○○嗣雖翻異前詞，辯稱係被告辛○○還伊的欠款云
      云，被告辛○○亦辯稱係要償還向癸○○的借款云云，然
      若該5 千元係作為返還借款之用，被告癸○○何以在東機
      組及本院訊問時均稱係被告辛○○打麻將給他吃紅的錢？
      又被告癸○○何必將該私人返還之借款去支付他人聚餐之
      餐費？且被告辛○○既然是返還5 千元之借款，豈有可能
      在被告癸○○要求其去付餐費時，提醒被告癸○○前幾天
      已給其5 千元之理，且被告癸○○當時自應回稱：那是還
      我的錢等語，始與其等所辯稱返還借款之情相符，是被告
      癸○○、辛○○之上開辯解均要常理不符，均係事後卸責
      之詞，實難採信。
（四）被告癸○○收受被告辛○○所支付之不正利益6千6百元之
      事實，有證人戊○○於東機組詢問時主動提出其所記載：
      「27/10大同餐廳吃飯6600」等語之支出紀錄1紙附卷可稽
      （見上開偵查卷第72頁），而該紀錄係被告辛○○打電話
      要證人戊○○紀錄乙節，亦有94年10月27日19時41分許之
      通訊監察譯文內容：「辛○○：喂！你今天寫6千6的支出
      ，你寫『派出所聚餐』，6千6我們替他們買單的啦！綽號
      『麻仔輝』：潘居正？辛○○：『派出所』啦！聚餐！ 6
      千6 給他寫下去就好了，寫『寄付』的就好了。『麻仔輝
      』：好」（見上開他字卷第8 頁）可佐，並據證人戊○○
      於東機組詢問時證稱：「（你於94年8 月至弘茂開發有限
      公司擔任業務員迄94年11月30日，期間有無為辛○○載過
      收入或支出，並作成紀錄？）有，那是我在94年11月1 日
      以後辛○○在玉里的『場子』有動，辛○○就叫我負責幫
      他將支出登載在自己的計事本上」、「（辛○○叫你負責
      幫他將支出登載在記事本之作用為何？）辛○○告訴我，
      他要我做的支出紀錄是要給『小玉姐』看的」、「（提示
      ：播放94年10月27日19時41分59秒至19時42分46秒電話號
      碼0000000000與0000000000 之通訊監察錄音光碟編號E12
      ，該通電話內容是何人與何人談話錄音？）那是辛○○與
      綽號『麻仔輝』之談話內容」、「（據本組調查，電信電
      話號碼0000000000之申登人係你本人，為何你前稱『那是
      辛○○與綽號麻仔輝之談話內容』？）那時是我與『麻仔
      輝』同時在辛○○玉里的『場子』內，因位剛巧我在上廁
      所，所以『麻仔輝』代接辛○○打來的電話，…但『麻仔
      輝』有將辛○○交代的事情轉告我」（見上開偵查卷第 6
      頁正反面）、「『27/10大同餐廳吃飯6600 』即係辛○○
      當天應酬後打電話叫我寫的，…」等語（見上開偵查卷第
      70頁）無訛，被告辛○○於東機組詢問時雖坦承係被告癸○○叫伊去付玉里分局員警聚餐之餐費，然辯稱係從向被
      告癸○○的借款3萬元中扣除云云（見上開偵查卷第16 頁
      ），此與被告癸○○於檢察官偵訊時自白稱：「（辛○○
      是否有為刑事組及派出所支付公家費用？）刑事組部分有
      幫我們支付吃飯錢，有大同餐廳、玉溪水餃館。玉溪水餃
      館的老闆我們叫他綽號『眉角川』（台語）」、「（為何
      刑警隊吃飯要辛○○付錢？）是我私底下要辛○○付的，
      因為他有在賭博」等語（見上開他字卷第207 頁）不符，
      且若被告辛○○係為了返還私人借款而代付上開餐費，為
      何要證人戊○○紀錄該筆賭場之支出紀錄，且於電話中表
      明是「寄付」（台語捐贈之意）及「派出所」，為何不說
      是「還癸○○」等語，可見所謂為返還借款而代付餐費之
      說詞顯與常情不合，是被告癸○○、辛○○均辯稱係為返
      還借款而代付餐費云云，亦應係事後卸責之詞，不足採信
      。
（五）被告癸○○期約被告辛○○支付不正利益之事實，亦有被
      告癸○○、辛○○於94年11月1日15時9分許之通訊監察譯
      文所示：「癸○○：我們那個『大同餐廳』好了沒？辛○○：喔！癸○○：不然你直接去『大同餐廳』說是我們的
      好了。辛○○：『大同餐廳』多少？癸○○：我不知道，
      上次我們『頭家』和『隊長』他們在吃的呀！…『眉角村
      』（音譯）那邊也有我們的呢！…辛○○：欠的是多少呀
      ！癸○○：我不知道，我是先跟他定位子，跟他講說到時
      候找總務就好了。辛○○：你就問他看多少？我想辦法先
      整啦！你問好在跟我講啦！好不好？癸○○：你叫少年的
      去問就好了，問上個月我們的多少，這樣就知道了。辛○○：『刑事組』的嗎？」癸○○：對啦！辛○○：好。」
      等語（見上開他字卷第9頁、第10頁），可見被告癸○○
      當時確有向被告辛○○要求支付在「大同餐廳」、「玉溪
      水餃館」（即譯文所示之「梅角村」）積欠之餐費，被告
      辛○○雖有同意支付上開餐費，然事後並未支付上開餐費
      乙節，此據被告癸○○於東機組詢問時供稱：「我雖然有
      叫辛○○去支付刑事組積欠『玉溪水餃店』之餐費，但最
      後辛○○一直都沒有去付」等語（見上開他字卷第201 頁
      背面），及於檢察官向本院聲請羈押時供稱：「你叫辛○○付錢之目的為何？）因為我們聚餐沒有經費，辛○○也
      在開這賭場且願意付，但實際上他沒有去付錢」等語（見
      上開他字卷第225 頁）可證，核與被告辛○○於本院審理
      時亦否認有支付上開餐費等語（見本院卷一第215 頁、第
      216 頁）相符，足見被告癸○○、辛○○彼此間確有期約
      交付積欠上開餐廳餐費不正利益之犯行。至於被告癸○○
      、辛○○期約支付「大同餐廳」、「玉溪水餃店」之餐費
      費用之數額究為多少？因被告癸○○於上開對話中已稱不
      清楚，且被告辛○○亦未支付上開餐費，而無從得知，惟
      據證人庚○○即大同餐廳負責人於東機組證稱：「（大同
      餐廳平均消費金額為何？）10人合菜之價格至少1千5百元
      至5千元不等，不含水酒；另亦有3、5 人之單點價格，自
      數百元至2、3千元不等」等語（見上開偵查卷第83頁反面
      ），及證人丑○○即玉溪水餃店負責人於本院審理時證稱
      ：「（癸○○到你店裡消費的金額？）大約一、二千元）
      等語（見本院卷二第64頁），可知被告癸○○、辛○○期
      約支付積欠上開餐廳之餐費應不會超過1萬元。
（六）又按刑法上所稱職務上之行為，係指公務員在其職務範圍
      內所為或得為之事務，非限定於其所得決行之事務，只要
      係其參與辦理之事務，即屬之。至貪污治罪條例第4條第1
      項第5 款規定：對於違背職務之行為，要求期約或收受賄
      賂或其他不正利益者，所謂違背職務之義務而收受賄賂，
      係以有職務上之權限而期約受賄，並違背職務，使行賄人
      達到目的為其構成要件。其中所謂違背職務，係指對於職
      務上之義務有所違背而言，如本不應為而為，或應為而不
      為者而言，是本件被告癸○○於任職花蓮縣警察局玉里分
      局偵查隊，其刑事責任區為花蓮縣玉里鎮源城里、樂合里
      等處，職司犯罪偵防工作，自94年10月間某日得知辛○○
      在玉里地區開設賭場，基於職責應予積極查緝，而辛○○
      交付上開賄賂5 千元給被告癸○○，及期約幫被告癸○○
      支付積欠「大同餐廳」「玉溪水餃館」等餐廳餐費之不正
      利益，其目的無非係為拉攏討好被告癸○○，使其不要查
      緝其開設之賭場，此亦據被告癸○○於檢察官向本院聲請
      羈押時供稱：「（開設賭場是否你們取締的範圍？）是」
      、「（為何刑警隊吃飯要辛○○付錢？）是我私底下要辛○○付的。因為他有在賭博」等語（見上開他字卷第 206
      頁、第207 頁）明確，足見被告辛○○期約、交付上開賄
      款、不正利益與被告癸○○違背職務不予取締被告辛○○
      開設之賭場，兩者確有對價關係無誤。
（七）綜上所述，被告癸○○違反貪污治罪條例第4條第1 項第5
      款之違背職務期約、收受賄賂、不正利益等犯行，及被告
      辛○○違反貪污治罪條例第11條第1 項期約、交付賄賂或
      其他不正利益罪等犯行，事證明確，堪以認定，均應依法
      論科。
四、被告癸○○、辛○○二人行為後，刑法部分條文於94年2月2
    日修正公布，並自95年7月1日起施行，而修正後刑法第2 條
    第1 項規定：「行為後法律有變更者，適用行為時之法律。
    但行為後之法律有利於行為人者，適用最有利於行為人之法
    律。」該條係規範行為後法律變更所生新舊法律比較適用之
    準據法，於新法施行後，應適用修正後刑法第2條第1項之規
    定，為「從舊從輕」之比較。且於比較時應就罪刑有關之共
    犯、未遂犯、想像競合犯、牽連犯、連續犯、結合犯，以及
    累犯加重、自首減輕暨其他法定加減（如身分加減）與加減
    例等一切規定，綜其全部罪刑之結果而為比較，且就比較之
    結果，須為整體之適用，不能割裂分別適用各該有利於行為
    人之法律，此即法律變更之比較適用所應遵守之「罪刑綜合
    比較原則」及「擇用整體性原則」。再從刑附屬於主刑，除
    法律有特別規定者外，依主刑所適用之法律（最高法院24年
    上字第4634號判例、27年上字第2615號判例、最高法院95年
    度第8 次刑事庭會議決議意旨參照），茲就本件新舊法比較
    結果說明如下：
（一）刑法第268條法定刑罰金部分，依修正後刑法第33條第5款
      之規定，最低額為新臺幣1,000 元，惟依被告辛○○行為
      時之修正前刑法第33條第5 款規定，罰金之最低額僅新臺
      幣3 元。比較修正前、後之刑罰法律，適用修正後之規定
      ，對被告辛○○顯未有利。
（二）有關褫奪公權之規定，被告癸○○、辛○○行為時即修正
      前刑法第37條第2項規定：「宣告6月以上有期徒刑，依犯
      罪之性質認為有褫奪公權之必要者，宣告1 年以上10年以
      下褫奪公權」，修正後同條項則規定：「宣告1 年以上有
      期徒刑，依犯罪之性質認為有褫奪公權之必要者，宣告 1
      年以上10年以下褫奪公權」，雖有修正，惟貪污治罪條例
      第17條已明定「犯本條例之罪宣告有期徒刑以上之刑者，
      並宣告褫奪公權」，該條具有特別法性質，應優先適用，
      且褫奪公權為從刑，依「主從不可分之法則」，自應依主
      刑適用之法律，故無比較之問題，至於沒收亦為從刑之一
      種，與主刑有從屬關係，依主刑所適用之法律而從屬適用
      ，皆無獨立比較之問題，附此敘明。
（三）刑法第56條關於連續犯之規定，業經刪除。此刪除雖非犯
      罪構成要件之變更，但顯已影響行為人刑罰之法律效果，
      自屬法律有變更，比較新、舊法適用結果，數行為依新法
      規定原則上應予併罰，惟依舊法連續犯規定，得從一重處
      斷，經比較新、舊法結果，自以修正前以一罪論之規定較
      有利於被告癸○○、辛○○。
（四）刑法第51條第5 款原規定多數有期徒刑合併應執行之刑不
      得逾20年，修正後之刑法第51條第5 款將不得逾20年之規
      定，提高合併應執行之最高度刑期為30年，又定執行刑為
      科刑事項，影響行為人刑罰法律效果，自有就新舊法比較
      必要，是比較結果，以被告癸○○、辛○○行為時之法律
      即修正前之規定較有利於被告辛○○。
（五）綜上所述，本案應一體適用被告癸○○、辛○○行為時之
      法律對其較為有利。
五、核被告辛○○所為，分別係犯刑法第268 條前段意圖營利供
    給賭博場所罪、同條後段意圖營利聚眾賭博罪及貪污治罪條
    例第11條第1 項之期約、交付賄賂及交付其他不正利益罪。
    公訴人認被告辛○○另涉犯刑法第267 條常業賭博罪嫌，容
    有未洽。被告以一行為同時觸犯刑法第268 條前段意圖營利
    供給賭博場所罪、同條後段意圖營利聚眾賭博罪2 罪名，為
    想像競合犯，應依刑法第55條規定，以犯行較重之意圖營利
    聚眾賭博罪論處。被告辛○○自94年6、7月間某日起迄94年
    11月2 日為止，提供上開處所作為賭博場所聚眾賭博，顯係
    基於同一意圖營利聚眾賭博所為之多次行為，自然意義上雖
    為數行為，然客觀上具有時間、空間緊密、接續性質，主觀
    上均係基於同一營利之意圖而反覆、繼續實行，依社會通念
    ，法律上應僅為一總括之評價，而為包括一罪之集合犯。又
    被告辛○○與子○○、戊○○及綽號「小玉姐」之成年女子
    就意圖營利聚眾賭博罪之犯行間，均有犯意聯絡及行為分擔
    ，為共同正犯；另被告辛○○先後期約不正利益、交付賄賂
    、交付不正利益之犯行間，時間緊接，基本構成要件相同，
    顯係基於概括犯意反覆為之，為連續犯，應依修正前刑法第
    56條之規定，從一重論以交付不正利益罪。被告辛○○所犯
    上開圖利聚眾賭博、交付不正利益罪之犯意各別，行為互殊
    ，應予分論併罰之；另被告癸○○上開所為，係犯貪污治罪
    條例第4條第1項第5 款之對於違背職務之行為期約不正利益
    、收受賄賂及收受其他不正利益罪，被告癸○○所為上開犯
    行之時間緊接，基本構成要件相同，顯係基於概括犯意反覆
    為之，為連續犯，應依修正前刑法第56條之規定，從一重論
    以收受不正利益罪，除法定最重本刑為無期徒刑部分不得加
    重外，並依法加重其刑。又被告癸○○為依法調查犯罪偵防
    工作之人員，犯貪污治罪條例第4 條第1項第5款之罪，應依
    貪污治罪條例第7 條之規定，除法定最重本刑為無期徒刑部
    分不得加重外，應加重其刑，並依法遞加重之。又被告癸○○期約不正利益、收受賄款及收受不正利益之數額，合計不
    到5萬元，自應依貪污治罪條例第12條第1項之規定減輕其刑
    ，並先加後減之。至被告辛○○期約不正利益、交付之賄款
    及不正利益，合計亦未超過5 萬元，亦應依貪污治罪條例第
    12條第2 項之規定，減輕其刑，並先加後減之。至被告癸○○雖於東機組詢問及檢察官偵訊時均自白犯行，然其並未就
    其所得之財物全部自動繳交，自與貪污治罪條例第8條第2項
    前段減輕其刑之規定不合，併此敘明（最高法院91年度臺上
    字第6482號判決意旨參照）。爰審酌被告二人前無任何科紀
    錄（見卷附臺灣高等法院被告前案紀錄表），素行尚佳，然
    被告辛○○不思正途取財，為貪圖利益，提供賭博場所並招
    攬不特定人聚眾賭博，敗壞社會風氣，並圖以行賄方式避免
    查獲，犯罪後又一再飾詞狡辯，毫無悔意，及被告癸○○職
    司偵查犯罪之工作，竟貪圖不法財物，違背職務期約、收受
    賄賂及不正利益，污損警務人員之廉潔，雖事後於東機組及
    偵查中坦承犯行，惟於本院審理時又狡飾犯行，犯後態度欠
    佳，暨其等犯罪之動機、目的、手段、生活狀況、智識程度
    等一切情狀，各量處如主文第一、二項所示之刑，並就渠等
    所犯貪污治罪條例部分之罪，均分別諭知褫奪公權如主文第
    一、二項所示。
六、至公訴意旨另以：被告癸○○於94年10月22日將被告甲○○
    所告知管區警員將於3 日後執行查緝之偵查秘密，於管區員
    警執行取締賭博任務前，將應予保密之查緝行動以電話通知
    被告辛○○先行迴避，而被告辛○○為避免其賭場遭玉里分
    局查獲，又於94年間某日透過被告癸○○，以每人5 千元，
    共2 萬元行賄玉里分局分局員警，並以贈送茶葉之方式作為
    玉里分局員警不為取締其賭場之代價，因認被告癸○○上開
    所為，另犯刑法第132條第1項公務員洩漏國防以外之秘密消
    息罪及同法第270 條之公務員包庇聚眾賭博罪及貪污治罪條
    例第11條第1 項之交付賄賂及交付其他不正利益罪；被告辛○○上開所為，亦犯貪污治罪條例第11條第1 項之交付賄賂
    及交付其他不正利益罪云云，然均為被告癸○○、辛○○否
    認在卷，經查：
（一）公訴人認被告癸○○將被告甲○○告知管區警員將於3 日
      後執行查緝賭博任務之消息，洩漏予被告辛○○之犯行，
      係以被告癸○○、辛○○間於94年10月22日9 時46分許之
      通訊監察譯文、被告癸○○於東機組詢問及檢察官偵訊時
      之自白等為據，然據該通訊監察譯文內容：「癸○○：他
      跟『尤清』（音譯）說，給你3 天，『尤清』有跟我說。
      辛○○：哪有？是今天開始嗎？癸○○：3天了吧，4天了
      ，他說不要給你太久，他會怕。辛○○：不然你跟他說。
      再過2 天，我會移開位置。」等語，可知在其二人之通話
      內容中，被告癸○○均未提及員警將在3 日後即將執行查
      緝賭博任務，則所謂「給你3 天期限移開位置」是否即是
      要在3 天後執行取締賭博任務，尚有疑義。且證人乙○○
      即玉里派出所所長於東機組詢問時即證稱：伊自93年4 月
      間起擔任玉里派出所至今，玉里派出所沒有查獲職業賭場
      ，在94年10月間派出所曾接獲民眾檢舉玉里鎮○○○街85
      號有人聚賭，伊率領員警前往取締，但未查獲，上開處所
      係湯駿逸警員轄區等語（見上開偵查卷第49頁背面），可
      見玉里派出所在94年間並無取締被告辛○○所經營賭場之
      任務計畫或紀錄。至被告癸○○雖於東機組詢問及檢察官
      偵訊時之自白稱：管區警察林政穎知道辛○○在玉里地區
      開賭場欲驅趕，辛○○透過伊去瞭解，甲○○告訴伊林政
      穎要給辛○○3 天時間遷離其管區云云，然據證人林政穎
      即玉里派出所警員於東機組詢問時證稱：自我到玉里派出
      所服務迄今，沒有聽過綽號「世昌」之男子曾因開設職業
      賭場遭本派出所之員警取締，且伊負責之中城里警勤區並
      無遭民眾檢舉有開設賭場之情形，只有在95年2月間參加1
      次查緝職業賭場之任務等語（見上開偵查卷第56頁反面）
      ，復於本院審理時亦證稱：「（對於被告癸○○曾經在警
      詢中稱甲○○告訴他管區員警丁○○要給辛○○三天的時
      間，要他遷離他的管區的事實，有何意見？）這件事我完
      全不知道」、「（你有無告訴甲○○要他轉告辛○○要他
      三天內遷離你的管區，要他不要經營賭場？）確實沒有」
      等語（見本院卷二第13頁），可見被告癸○○之上開自白
      與證人林政穎之上開證述即有不合，復為被告甲○○否認
      在卷，是自難僅憑以上開通訊監察譯文、被告癸○○之上
      開自白，遽認被告癸○○有將員警將於3 日後取締被告辛○○開設賭場之消息，洩漏予被告辛○○知悉之犯行，是
      公訴人之上開所認尚有違誤，不足為採。
（二）又按刑法第270 條公務員包庇賭博罪，係指公務員予犯賭
      博罪者以相當之保護，而排除外來之阻力，使其不易發覺
      者而言，自以有積極的包庇行為為必要，與單純縱容或不
      予取締之消極行為有別（最高法院83年度臺上字第2334號
      判決要旨可資參照），公訴人認被告癸○○涉犯上開罪嫌
      ，其於起訴書上係記載被告癸○○故意違背法令，僅予驅
      趕、不予取締，未予開單告發或逮捕現行犯，顯然公訴人
      並無任何證據證明被告癸○○有對被告辛○○開設之賭場
      予以相當保護，而排除外來之阻力，使其不易發覺之行為
      ，縱認被告癸○○有起訴書所載不予取締、開單告發或逮
      捕現行犯等行為，亦與刑法第270 條之構成要件不合，是
      被告癸○○此部分之犯行亦無法證明，公訴人上開所認亦
      有誤會。
（三）另關於被告癸○○涉犯貪污治罪條例第11條第1 項之交付
      賄賂及交付其他不正利益罪；被告辛○○涉犯貪污治罪條
      例第11條第1 項之交付賄賂及交付其他不正利益罪部分，
      公訴人亦無非係以被告癸○○、辛○○於94年11月1 日15
      時9 分許之通訊監察譯文為據，然參以上開通訊監察譯文
      內容：「辛○○：不然我這幾天我再拿5 千給你，你先去
      給他交代一下，我這邊再拿5千給他們，過幾天我再拿5千
      給你們，這樣好不好？癸○○：好好，我再說等幾天。辛○○：你沒看到那個『茶葉』我都幫你們準備好了，那個
      都要花錢呢﹗老大﹗癸○○：我知道，『茶葉』那東西又
      不要緊﹗欠人的先還，別讓人家那個」等語（見上開他字
      卷第9 頁），可知被告辛○○僅係提及再過幾天要拿錢給
      被告癸○○給「他」交代一下，則此之「他」、「他們」
      究為何人？被告癸○○於東機組詢問時供稱：「他」是指
      「玉溪水餃店」的老闆娘，「他們」是指「玉里派出所」
      等語（見上開他字卷第201 頁），是從通訊監察譯文中並
      無法證明公訴人所指透過被告癸○○以每人5千元，共2萬
      元行賄玉里分局分局員警之事實；另關於被告辛○○贈送
      茶葉部分，被告癸○○當時亦回稱：「茶葉」不重要，可
      見被告癸○○對於被告辛○○是否有送茶葉並不在意，此
      亦據被告癸○○於東機組供稱：辛○○本來要我去拿茶葉
      ，但我要他先把刑事組欠「玉溪水餃店」的餐費付一付比
      較重要，所以我沒有拿他的茶葉」等語（見上開他字卷第
      201 頁）可證，雖被告辛○○於本院審理時以證人身分證
      稱：當時買了十斤，有送一、二斤給癸○○的父親喝，因
      為我們是老鄰居了等語（見本院卷一第217 頁），則被告
      辛○○送茶葉給被告癸○○之父親或其本人，是否基於行
      賄之意思或朋友間送禮之禮節，尚有疑問，而公訴人並未
      舉證證明被告辛○○送該茶葉是否基於行賄之意思？且該
      賄賂與告癸○○違背職務之行為是否有對價關係？是自難
      以上開通訊監察譯文遽認被告癸○○、辛○○有公訴人所
      指之上開犯行。
（四）綜上所述，公訴人所指之上開證據均不足以使本院對被告
      癸○○、辛○○此部分之犯行得有罪之確認，此部分本應
      為被告癸○○、辛○○無罪之判決，然此部分與上開本院
      認定有罪之部分有連續犯或牽連犯之裁判上一罪關係，爰
      均不另為無罪之諭知，附此敘明。
七、按刑法第266條第2項係犯同條第1 項之罪時所為之沒收特別
    規定，若僅犯第268條之罪，其沒收與否則應依刑法第38 條
    規定處理。本件為東機組人員扣得之如附表所示之物，同案
    被告子○○雖僅供承骨牌係為被告辛○○所提供賭博外，其
    餘物品皆為其夫所有或非供犯罪所用，然查，該等物品皆為
    在賭博現場所查獲，數量非少，其中亦有記載賭債或賭客聯
    絡電話等相關資料，顯係為共同被告子○○所有之物，並供
    作本件犯行所用，應依刑法第38條第1項第2款規定宣告沒收
    。又被告癸○○所收受之賄款5 千元，應依貪污治罪條例第
    10條之規定追繳沒收之，如全部或一部無法追繳，應以其財
    產抵償之，併此敘明。
八、又中華民國九十六年罪犯減刑條例業於96年6 月15日經立法
    院三讀通過，並自96年7 月16日施行，而被告癸○○所犯違
    背職務收受不正利益罪，雖為上開減刑條例第3條第1 項第1
    款規定所列舉不予減刑之罪，但被告癸○○上開犯罪所得未
    超過5萬元，依同條例第3條第1項第1款但書之規定，仍得依
    上開條例之規定減刑；另被告辛○○所犯上開2 罪之時間均
    在96年4月24日以前，所犯亦均合於上開減刑條例第2 條第1
    項第3 款之規定，是應就被告癸○○、辛○○所犯上開罪之
    宣告刑均予以減刑二分之一，並就被告辛○○所處減刑後之
    刑定其應執行之刑，以示儆懲。
參、無罪部分：
一、公訴意旨另以：被告甲○○係花蓮縣警察局玉里分局玉里派
    出所警員，並兼任該派出所總務工作，為依據法令執行公務
    之人員，且查緝賭博工作為其主管之事務，詎其自94年10月
    間起，明知被告辛○○係經營賭場之業者，長期在玉里鎮中
    城里、源城里、太昌里、啟模里等地經營賭場，基於職責應
    予以查緝、取締以防止犯罪行為之發生，且上開賭博之查緝
    開單、現行犯之逮捕均為其主管之事務，有積極查緝之義務
    ，卻故意違背法令，僅予驅趕、不予取締，未予開單告發或
    逮捕現行犯，被告甲○○並於94年10月22日告知被告癸○○
    管區警員將於3 日後執行查緝之偵查秘密，被告癸○○於管
    區員警執行取締賭博任務前，將應予保密之查緝行動以電話
    通知被告辛○○先行迴避；其間，被告辛○○為避免遭玉里
    派出所查緝，以每人5千元，共計2萬元，透過被告甲○○行
    賄玉里派出所員警，另以贈送茶葉或變相以要求、期約付款
    結清玉里派出所積欠新格攝影社2 萬餘元費用方式，作為玉
    里派出所不為取締被告辛○○之對價，因認被告甲○○上開
    所為係犯貪污治罪條例第4條第1項第5款之罪及刑法第132條
    第1項公務員洩漏國防以外之秘密消息罪、同法第270條之公
    務員包庇聚眾賭博罪等語。
二、按犯罪事實應依證據認定之，無證據不得認定其犯罪事實；
    又不能證明被告犯罪者，即應諭知無罪之判決，刑事訴訟法
    第154條第2項、第301條第1項分別定有明文。又刑事訴訟上
    證明之資料，無論其為直接或間接證據，均須達於通常一般
    之人均不致有所懷疑，而得確信其為真實之程度，始得據為
    有罪之認定，若其關於被告是否犯罪之證明未能達此程度，
    而有合理懷疑之存在，致使無從形成有罪之確信，根據「罪
    證有疑，利於被告」之證據法則，即不得遽為不利被告之認
    定；其以情況證據（即間接證據）斷罪時，尤須基於該證據
    在直接關係上所可證明之他項情況事實，本乎推理作用足以
    確證被告有罪，方為合法，不得徒憑主觀上之推想，將一般
    經驗上有利被告之其他合理情況逕予排除（最高法院76年臺
    上字第4986號、32年上字第67號判例可資參照）。
三、公訴意旨認被告甲○○涉犯上開罪嫌，無非係以被告癸○○
    、甲○○、辛○○之供述及證人乙○○、丁○○、戊○○、
    庚○○、壬○○、丑○○等人於調查站詢問及檢察官訊問時
    之證述、通訊監察譯文等為據，訊之被告甲○○堅詞否認有
    何公訴人所指之上開犯行，被告甲○○辯稱：伊不認識辛○○，也沒有往來，伊是有聽說辛○○在玉里地區有開設賭場
    ，東機組當初訊問時曲解伊的意思，伊也沒有要辛○○去繳
    新格攝影社的照相費用2 萬元，本件並無任何積極證據證明
    伊有收受辛○○賄賂及不法利益等語。經查：
（一）被告甲○○自91年4月8日起至95年2 月24日止，任職於花
      蓮縣警察局玉里分局玉里派出所警員，職司預防犯罪及為
      民服務等工作，並兼辦該所辦公費核銷業務等工作，為依
      據法令服務於地方自治團體所屬機關，負責犯罪偵防工作
      之人員乙節，有花蓮縣警察局玉里分局95年6 月12日玉警
      督字第0952000295號函暨所附人事資料列表附卷可稽，堪
      信屬實，先予敘明。
（二）公訴人認被告甲○○有將管區警員將於3 日後執行查緝賭
      博任務之消息洩漏予被告癸○○，被告癸○○並於管區員
      警執行取締賭博任務前通知被告辛○○先行迴避之犯行，
      係以被告癸○○、辛○○間於94年10月22日9 時46分許之
      通訊監察譯文、被告癸○○於東機組詢問及檢察官偵訊時
      之自白等為據，然據該通訊監察譯文內容：「癸○○：他
      跟『尤清』（音譯）說，給你3 天，『尤清』有跟我說。
      辛○○：哪有？是今天開始嗎？癸○○：3天了吧，4天了
      ，他說不要給你太久，他會怕。辛○○：不然你跟他說。
      再過2 天，我會移開位置。」等語，可知在其二人之通話
      內容中，被告癸○○均未提及員警將在3 日後即將執行查
      緝賭博任務，則所謂「給你3 天期限移開位置」是否即是
      要在3 天後執行取締賭博任務，尚有疑義。且證人乙○○
      即玉里派出所所長於東機組詢問時即證稱：伊自93年4 月
      間起擔任玉里派出所至今，玉里派出所沒有查獲職業賭場
      ，在94年10月間派出所曾接獲民眾檢舉玉里鎮○○○街85
      號有人聚賭，伊率領員警前往取締，但未查獲，上開處所
      係湯駿逸警員轄區等語（見上開偵查卷第49頁背面），可
      見玉里派出所在94年間並無取締被告辛○○所經營賭場之
      任務計畫或紀錄。至被告癸○○雖於東機組詢問及檢察官
      偵訊時之自白稱：管區警察林政穎知道辛○○在玉里地區
      開賭場欲驅趕，辛○○透過伊去瞭解，甲○○告訴伊林政
      穎要給辛○○3 天時間遷離其管區云云，然據證人林政穎
      即玉里派出所警員於東機組詢問時證稱：自我到玉里派出
      所服務迄今，沒有聽過綽號「世昌」之男子曾因開設職業
      賭場遭本派出所之員警取締，且伊負責之中城里警勤區並
      無遭民眾檢舉有開設賭場之情形，只有在95年2月間參加1
      次查緝職業賭場之任務等語（見上開偵查卷第56頁反面）
      ，復於本院審理時亦證稱：「（對於被告癸○○曾經在警
      詢中稱甲○○告訴他管區員警丁○○要給辛○○三天的時
      間，要他遷離他的管區的事實，有何意見？）這件事我完
      全不知道」、「（你有無告訴甲○○要他轉告辛○○要他
      三天內遷離你的管區，要他不要經營賭場？）確實沒有」
      等語（見本院卷二第13頁），可見被告癸○○之上開自白
      與證人林政穎之上開證述即有不合，復為被告甲○○否認
      在卷，是自難僅憑以上開通訊監察譯文、被告癸○○之上
      開自白，遽認被告甲○○有將員警將於3 日後取締被告辛○○開設賭場之消息，告知被告癸○○，並由被告癸○○
      洩漏給被告辛○○知悉之犯行，是公訴人之上開所認尚有
      違誤，不足為採。
（三）又按刑法第270 條公務員包庇賭博罪，係指公務員予犯賭
      博罪者以相當之保護，而排除外來之阻力，使其不易發覺
      者而言，自以有積極的包庇行為為必要，與單純縱容或不
      予取締之消極行為有別（最高法院83年度臺上字第2334號
      判決要旨可資參照），公訴人認被告甲○○涉犯上開罪嫌
      ，其於起訴書上係記載被告甲○○故意違背法令，僅予驅
      趕、不予取締，未予開單告發或逮捕現行犯，顯然公訴人
      並無任何證據證明被告甲○○有對被告辛○○開設之賭場
      予以相當保護，而排除外來之阻力，使其不易發覺之行為
      ，縱認被告甲○○有起訴書所載不予取締、開單告發或逮
      捕現行犯等行為，亦與刑法第270 條之構成要件不合，是
      被告甲○○此部分之犯行亦無法證明，公訴人上開所認亦
      有誤會。
（四）至公訴人認被告甲○○涉犯貪污治罪條例第4條第1 項第5
      款之罪嫌，係以被告癸○○、辛○○間於94年11月1 日15
      時9分許及同年月26日14 時51分許之通訊監察譯文、被告
      癸○○於東機組詢問及檢察官偵訊時之自白等為據，事實
      上，公訴人所提出不利於被告甲○○之證據，其中上開通
      訊監察譯文均僅係被告癸○○、辛○○間之對話，卷內並
      無被告甲○○有與被告癸○○或辛○○間之對話紀錄，則
      以被告癸○○、辛○○二人間之對話內容，即認被告甲○○有其等對話內容之行為，難為適當。且據該94年11月 1
      日之通話內容所示：「辛○○：對呀，就跟你說這幾天你
      要給我去整呀！那個『派出所』又跟我要求2 萬多元，那
      個照相的，我要兩邊整！你不就要給我時間！癸○○：林
      娘！他們嘴巴這麼餓喔！要求到2 萬多喔？辛○○：不是
      ，他們叫我慢慢拿給他們，用好再拿給他，我怎麼可以跟
      他們講不好呢？癸○○：『梅角村』（音譯）那邊也有我
      們的呢！辛○○：我跟你講我兩邊會拿給你們的啦！好不
      好？癸○○：你就一邊一邊先給我們還啦！辛○○：不然
      我這幾天我再拿5 千給你，你先去給他交代一下，我這邊
      再拿5千給他們，過幾天我再拿5千給你們，這樣好不好？
      癸○○：好好，我再說等幾天」等語（見上開他字卷第 9
      頁），可見被告辛○○在上開對話中，並無片語隻字提及
      有要以每人5千元共2萬元，交給被告甲○○行賄給玉里派
      出所警員，且所謂之「那個派出所又跟我要求2 萬多元，
      那個照相的」等語，是否即為玉里派出所？是否被告甲○○要求？又該2萬多元是否即為支付新格攝影社2萬餘元之
      沖洗相片費用？均尚有疑義。再者，若認被告甲○○有收
      受被告辛○○交付之玉里派出所每位警員5 千元之賄款，
      共2萬元，則究竟是派出所哪位警員收受該5千元之賄款，
      公訴人並未舉證證明之。且公訴人認被告辛○○贈送茶葉
      給被告甲○○部分，亦僅有證人戊○○提出之記事本記載
      「29/10茶葉15斤15000」等語及卷附被告辛○○、癸○○
      之通訊監察譯文為證，然其二人之對話均未曾提及有將茶
      葉送給被告甲○○，且被告甲○○縱有收受被告辛○○贈
      送之茶葉，則贈送茶葉是否被告辛○○基於行賄之意而交
      付給被告甲○○，是否與被告甲○○之違背職務行為具有
      對價關係，公訴人亦未舉證證明之，是此部分之證據均不
      足為被告甲○○不利之認定。
（五）另關於玉里派出所積欠新格攝影社相片沖洗費部分，證人
      即新格攝影社負責人壬○○於檢察官偵訊時證稱：「（甲○○到你店裡領取相片是否都是以分期付款方式付款？）
      都是分次給付，每次都是他自己來付款」等語（見上開偵
      查卷第87頁），嗣於本院審理時亦證稱：「（在庭被告甲○○是否曾經去洗照片及結帳的情形？）有。他們每個月
      會來先看帳目，總額多少錢，就由總務來結帳」、「（玉
      里派出所結欠款項，是否曾經由非警員之第三人支付的情
      形？）沒有」、「（在庭被告辛○○有無曾經到你店裡支
      付玉里派出所的照片款項？）沒有，我不認識他」、「（
      玉里派出所是否曾經累積積欠照相費用2 萬多元？）有一
      段時間沒有付款，後來也沒有一次付清的，例如說他們有
      時候會先付2千或3千元等。付帳的人是總務甲○○」、「
      （有無曾經非警員到你照相館付清2 萬元？）沒有」等語
      （見本院卷二第60頁、第61頁），足見被告辛○○並未曾
      替玉里派出所支付積欠新格攝影社之相片沖洗費2 萬元，
      雖被告癸○○於東機組詢問時證稱：當時辛○○告訴伊玉
      里派出所總務甲○○向他要2 萬多元洗相片費用云云（見
      95年他字第276號卷第200頁反面），然從上開通訊監察譯
      文中，被告辛○○並未提到係被告甲○○要求其支付2 萬
      多元的沖洗相片費，被告癸○○如何知悉係被告甲○○提
      出上開要求？且參以該相片沖洗費係玉里派出所因公需要
      而積欠，由花蓮縣警察局玉里分局每月撥付之辦公費用中
      支出，被告甲○○雖負責玉里派出所總務之工作，然並無
      必要以自己的錢負擔該相片沖洗費之理？且據證人林政穎
      於東機組詢問時證稱：伊自94年12月16日接替被告甲○○
      負責之廳舍管理及總務業務，交接時還欠新格攝影社2 萬
      元、影印機廠商6千元等語（見上開偵查卷第54 頁反面、
      第55頁反面），可見被告甲○○將總務業務交接時並無須
      將積欠廠商之費用結清，實難認其有要求被告辛○○代其
      清償沖洗相片費用之必要或動機，且被告辛○○亦否認被
      告甲○○有向其要求支付上開沖洗相片費用，並於東機組
      陳稱：伊故意向癸○○「哭窮」，所以那些內容都是騙癸○○的等語（見上開偵查卷第17頁），是自難以同案被告
      癸○○於東機組之供述，遽認被告甲○○有要求、期約或
      收受上開不正利益之犯行。
四、綜上所述，公訴人所執之前揭證據均不足使本院認定被告甲○○有犯刑法第132條第1項公務員洩漏國防以外之秘密消息
    罪、同法第270 條之公務員包庇聚眾賭博罪及貪污治罪條例
    第4條第1項第5 款之罪嫌。此外，復無其他積極證據，足認
    被告甲○○涉有公訴人所指之上開犯行，揆諸首開判例、判
    決意旨及說明，被告甲○○此部分之犯罪不能證明，此部分
    應為被告甲○○無罪判決之諭知，以昭慎重。
據上論斷，應依刑事訴訟法第299條第1項前段、第301條第1項，
貪污治罪條例第4條第1項第5款、第7條、第10條、第11條第1 項
、第12條、第17條，刑法第2條第1項前段、第11條前段、第28條
、第268條、第55條、第51條第5款、第38條第1項第2款，修正前
刑法第56條，刑法施行法第1條之1，中華民國九十六年罪犯減刑
條例第2條第1項第3款、第7條、第10條第1項、第14 條，判決如
主文。
本案經檢察官丙○○到庭執行職務。
中    華    民    國    97    年    7     月    4     日
                    刑事第三庭  審判長法  官  李世華
                                      法  官  張嘉芬
                                      法  官  許乃文
上列正本證明與原本無異。
如對本判決不服，應於送達後10日內，向本院提出上訴狀。（上
訴狀應記載具體上訴理由並應抄附繕本）
中    華    民    國    97    年    7     月    4     日
                                      書記官
附錄本判決論罪之法律條文：
貪污治罪條例第4條：
有下列行為之一者，處無期徒刑或十年以上有期徒刑，得併科新
台幣一億元以下罰金：
一、竊取或侵占公用或公有器材、財物者。
二、藉勢或藉端勒索、勒徵、強占或強募財物者。
三、建築或經辦公用工程或購辦公用器材、物品，浮報價額、數
    量、收取回扣或有其他舞弊情事者。
四、以公用運輸工具裝運違禁物品或漏稅物品者。
五、對於違背職務之行為，要求、期約或收受賄賂或其他不正利
    益者。
前項第一款至第四款之未遂犯罰之。
貪污治罪條例第7條：
有調查、追訴或審判職務之人員，犯第4條第1項第5款或第5條第
1項第3款之罪者，加重其刑至二分之一。
中華民國刑法第268條：
意圖營利，供給賭博場所或聚眾賭博者，處3年以下有期徒刑，
得併科3千元以下罰金。
附表：扣案物品清冊
編號    物品名稱            數量
1       撲克牌              肆副
2       骰  子              拾貳個
3       骨  牌              壹盒
4       骨  牌              壹盒
5       麻  將              壹盒
6       麻  將              壹盒
7       麻  將              壹盒
8       麻  將              壹盒
9       記錄字跡紙板        壹張
10      記錄字跡紙板及紙條  貳張
11      記事本（一）        壹冊
12      記事本（二）        壹冊
13      記事本（三）        壹冊


司法院資訊處製作；財團法人民間司法改革基金會備份。
